---
title: "加州99号提案"
output: rmarkdown::html_vignette
vignette: >
  %\VignetteIndexEntry{加州99号提案}
  %\VignetteEngine{knitr::rmarkdown}
  %\VignetteEncoding{UTF-8}
---

```{r setup, include = FALSE}
knitr::opts_chunk$set(
  collapse = TRUE,
  comment = "#>",
  fig.width = 7,
  fig.height = 4
)
options(width = 88)
```

这篇 vignette 按连享会 / `synth2` 的教学顺序走一遍加州 99
号提案（Proposition 99）：先讲思想，再估计，再看平衡表，安慰剂代码只展示、不在这里跑。
英文版见 `vignettes/prop99.Rmd`。

## 思想

我们想知道 1988 年加州控烟提案对人均卷烟销量的影响，但找不到一个「除了没立法、其他都像加州」的对照州。合成控制的做法是：在未立法的捐赠州里找一组**非负且加总为 1** 的权重 \(W\)，让加权平均在处理前尽量贴近加州的预测变量；处理后再看加州与这个「合成加州」的缺口。

预测变量的相对重要性由对角矩阵 \(V\) 给出。`synthaio` 估计的是 Abadie–Diamond–Hainmueller 经典合成控制，并给出与 Stata `synth2` 同构的报告（权重、平衡表、可选的安慰剂与 leave-one-out）。它**不是** gsynth，也**不是**合成 DID。

捆绑数据 `smoking` 里，加州的单位编号是 `3`。提案于 1988 年 11 月通过，这套规格把处理时点记为 1989。

## 估计

金标准规格与 `synth2, nested allopt` 夹具一致：协变量在 1980–1988 年取平均，并单独匹配 1988、1980、1975 三年的销量。`allopt = TRUE` 做多起点嵌套优化。

```{r fit}
library(synthaio)
data("smoking", package = "synthaio")

fit <- scm(
  cigsale ~ lnincome + age15to24 + retprice + beer +
    cigsale(1988) + cigsale(1980) + cigsale(1975),
  data = smoking, unit = "state", time = "year",
  treat = 3, trperiod = 1989, xperiod = 1980:1988,
  allopt = TRUE
)
fit
```

```{r helpers, include = FALSE}
state_lab <- c(
  "3" = "加州",
  "4" = "科罗拉多",
  "5" = "康涅狄格",
  "19" = "蒙大拿",
  "21" = "内华达",
  "34" = "犹他"
)
w <- coef(fit)
nz <- sort(w[w > 0], decreasing = TRUE)
nz_labs <- unname(state_lab[names(nz)])
v_ord <- sort(v_weights(fit), decreasing = TRUE)
gap2000 <- unname(effects(fit)[["2000"]])
```

处理单位是加州（`r fit$spec$treat`），处理时点是 `r fit$spec$trperiod`，方法是
`r fit$method`。处理前 RMSE 为 `r sprintf("%.3f", fit$rmse)` 包，\(R^2\) 为
`r sprintf("%.3f", fit$r2)`，1989 年及以后的平均缺口（ATT）为
`r sprintf("%.2f", fit$att)` 包/人。2000 年的缺口是
`r sprintf("%.1f", gap2000)` 包。

## 平衡表

平衡表比较加州、合成控制、以及捐赠池的简单平均。百分偏误相对处理组均值计算。

```{r balance}
balance(fit)
```

非零捐赠权重（`smoking` 里的州编号；加州是 3）：

```{r weights}
nz <- sort(coef(fit)[coef(fit) > 0], decreasing = TRUE)
data.frame(
  state_id = names(nz),
  state = unname(c(
    "4" = "科罗拉多", "5" = "康涅狄格", "19" = "蒙大拿",
    "21" = "内华达", "34" = "犹他"
  )[names(nz)]),
  weight = as.numeric(nz),
  row.names = NULL
)
```

本次估计用了 `r length(nz)` 个捐赠州：
`r paste(sprintf("%s (%.3f)", nz_labs, as.numeric(nz)), collapse = "，")`。
这个**捐赠集合**与 Stata `synth2, nested allopt` 一致（犹他、内华达、蒙大拿、科罗拉多、康涅狄格）。

\(V\) 权重不必和 Stata 逐位相同。这次拟合最大的两项是
`r names(v_ord)[1]`（`r sprintf("%.3f", v_ord[[1]])`）和
`r names(v_ord)[2]`（`r sprintf("%.3f", v_ord[[2]])`）。已发表的
`synth2, nested allopt` 复现通常把质量集中在 `age15to24` 与
`cigsale(1975)`——同一嵌套 MSPE 曲面上的另一个局部最小。不要把 \(V\)
是否逐位重合当成对错标准；锁定的捐赠集合以及 RMSE / ATT 容差见
`tests/testthat/test-gold-standard.R`。

## 路径图与效应图

```{r path}
ggplot2::autoplot(fit, type = "path")
```

```{r effect}
ggplot2::autoplot(fit, type = "effect")
```

路径图是加州对合成加州；效应图是逐年缺口。竖虚线是 1989 年。

## 安慰剂（此处不执行）

空间安慰剂把每一个捐赠州轮流当成处理单位再估一遍，相当于 39 次嵌套优化，不适合放进 vignette。已核对的运行在
`tests/testthat/test-gold-placebo.R`（用 `nested`，不用 `allopt`）。下面只给出接口，不求值。

```{r placebo, eval = FALSE}
# 空间安慰剂：每个捐赠州当作假处理单位。
# 这里用 nested 而不是 allopt；见 test-gold-placebo.R。
fit_space <- scm(
  cigsale ~ lnincome + age15to24 + retprice + beer +
    cigsale(1988) + cigsale(1980) + cigsale(1975),
  data = smoking, unit = "state", time = "year",
  treat = 3, trperiod = 1989, xperiod = 1980:1988,
  nested = TRUE,
  placebo = list(unit = TRUE)
)
summary(fit_space)
ggplot2::autoplot(fit_space, type = "gaps")
ggplot2::autoplot(fit_space, type = "mspe")

# 时间安慰剂：在 1989 年之前选一个假处理时点。
fit_time <- scm(
  cigsale ~ lnincome + age15to24 + retprice + beer +
    cigsale(1988) + cigsale(1980) + cigsale(1975),
  data = smoking, unit = "state", time = "year",
  treat = 3, trperiod = 1989, xperiod = 1980:1988,
  allopt = TRUE,
  placebo = list(period = 1985)
)

# Leave-one-out：每次去掉一个非零权重捐赠州。
fit_loo <- scm(
  cigsale ~ lnincome + age15to24 + retprice + beer +
    cigsale(1988) + cigsale(1980) + cigsale(1975),
  data = smoking, unit = "state", time = "year",
  treat = 3, trperiod = 1989, xperiod = 1980:1988,
  allopt = TRUE,
  loo = TRUE
)
ggplot2::autoplot(fit_loo, type = "loo")
```

## 文献

Abadie, A., Diamond, A., and Hainmueller, J. (2010). Synthetic Control
Methods for Comparative Case Studies: Estimating the Effect of California's
Tobacco Control Program. *Journal of the American Statistical Association*,
105(490), 493–505.

Yan, G., and Chen, Q. (2023). synth2: Synthetic control method with placebo
tests, robustness test, and visualization. *The Stata Journal*, 23(3),
597–624.
